臺灣高等法院臺中分院刑事判決　　　　 94年度上易字第621號
上　訴　人
即　被　告　乙○○
上列上訴人因竊盜案件，不服臺灣苗栗地方法院九十四年度易字
第一一０號中華民國九十四年三月三十一日第一審判決（起訴案
號：臺灣苗栗地方法院檢察署九十四年度偵字第八三號）提起上
訴，本院判決如下：
    主  文
上訴駁回。
    事  實
一、乙○○曾因竊盜、贓物等案件，分別經臺灣桃園地方法院、
    臺灣苗栗地方法院、臺灣新竹地方法院判處有期徒刑八月、
    四月、一年確定，並定應執行刑為有期徒刑一年十月，於民
    國九十二年三月十日假釋期滿執行完畢。距仍不知悔改，復
    意圖為自己不法之所有，於九十三年十二月二十九日晚上十
    一時五十九分許，在苗栗縣頭份鎮○○○路與東側交流道口
    處，持其所有在客觀上對人之生命、身體、安全構成威脅，
    可供兇器使用之一字型起子，竊取甲○○駕駛其父陳武森所
    有停放於該處之車牌號碼ＪＳ－八七三三號自小客車，惟於
    其用上開起子插入電源開關發動引擎後正要駛離之際，即為
    甲○○發現報警，當場逮獲，並扣得其所有之一字型起子一
    把。
二、案經苗栗縣警察局頭份分局報告台灣苗栗地方法院檢察署檢
    察官偵查起訴。
    理  由
一、訊據被告乙○○對於右揭竊盜事實於警詢、偵查、原審及本
    院審理時均坦承不諱，核與被害人甲○○於警詢指訴被竊情
    節相符，並有贓物認領保管單一紙、現場照片七張附卷暨一
    字型起子一把扣案可證。綜上，被告自白確與事實相符，堪
    以採信。本件事證已臻明確，被告犯行洵堪認定。
二、核被告所為，係犯刑法第三百二十一條第一項第三款之攜帶
    兇器竊盜罪。被告前因竊盜、贓物等案件，於民國九十二年
    三月十日假釋期滿執行完畢，有臺灣高等法院被告全國前案
    紀錄表在卷可按，其於受有期徒刑之執行完畢後，五年內再
    犯本件有期徒刑以上之罪，為累犯，應依刑法第四十七條之
    規定遞加重其刑。原審審酌被告前有竊盜、贓物等案之犯罪
    紀錄，並經執行完畢，竟再犯本件之竊盜罪，足徵其惡性非
    淺，暨其犯罪之動機、目的、手段，犯罪所生之危害尚非重
    大及犯罪後坦承犯行，態度尚佳等一切情狀，適用刑法第三
    百二十一條第一項第三款、第四十七條規定，判處被告有期
    徒刑一年一月，並就其所有供其犯罪所用之一字型起子一把
    依刑法第三十八條第一項第二款規定宣告沒收，核其認事用
    法及量刑並無不當，被告上訴意旨指摘原審量刑過重，並無
    理由，應予駁回。
三、據上論結，應依刑事訴訟法第三百六十八條，判決如主文。
本案經檢察官丙○○到庭執行職務。
中　　華　　民　　國　　94　　年　　6 　　月　　30　　日
               刑事第四庭　審判長法　官　洪　耀　宗
                                 法　官　劉　登　俊
                                 法　官　陳　欣　安
上列正本證明與原本無異。
不得上訴。
                                 書記官　阮　正　枝
中　　華　　民　　國　　94　　年　　7 　　月　　1 　　日
附錄法條：
中華民國刑法第321條第1項：
犯竊盜罪而有左列情形之一者，處六月以上、五年以下有期徒刑：
三  攜帶兇器而犯之者。
　　　　　　　　　　　　　　　　　　　　　　　　　　　Ｆ
